【裁判字號】    98,易,2873
【裁判日期】    981202
【裁判案由】    竊盜
【裁判全文】
臺灣臺北地方法院刑事判決              98年度易字第2873號
公  訴  人  臺灣臺北地方法院檢察署檢察官
被      告  乙○○
上列被告因竊盜案件，經檢察官提起公訴（九十八年度偵字第二
一○四六號），被告於審理中為有罪之陳述，經本院裁定改行簡
式審判程序，判決如下：
    主  文
乙○○竊盜，累犯，處有期徒刑月，如易科罰金，以新臺幣壹
仟元折算壹日；又竊盜，累犯，處有期徒刑陸月，如易科罰金，
以新臺幣壹仟元折算壹日。應執行有期徒刑捌月，如易科罰金，
以新臺幣壹仟元折算壹日。
    事  實
一、乙○○前於(一)民國九十五年間，因竊盜案件，經本院以九十
    五年度簡字第三七七九號判決判處有期徒刑六月確定，再經
    本院以九十六年度聲減字第四五四號裁定減為有期徒刑三月
    確定；(二)又於九十六年間，因搶奪案件，經臺灣高等法院分
    別判處有期徒刑一年二月，各減為有期徒刑七月，應執行有
    期徒刑一年確定，上開(一)、(二)案件，經臺灣高等法院以九十
    六年度聲字第二六四二號裁定定其應執行刑為有期徒刑一年
    二月確定；(三)復於九十七年間，因竊盜案件，經臺灣高等法
    院分別判處有期徒刑八月、十月，應執行有期徒刑一年四月
    確定，上開(一)、(二)與(三)案件接續執行，於九十八年六月十日
    縮短刑期假釋出監，九十八年七月十五日假釋期滿未經撤銷
    假釋視為已執行完畢。
二、乙○○仍不知悔改，因缺錢花用，竟意圖為自己不法之所有
    ，於民國九十八年八月十日上午五時三十分許，在臺北市○○區○○路三段一八五巷十七弄口，見甲○○所有車牌號碼
    Ｂ七─四八七號營業小客車停放該處，車輛老舊致副駕駛座
    之車門未鎖緊，竟徒手扳開該車副駕駛座車門，進入車內竊
    取皮夾一只（內含有身分證、駕照、行照、健保卡、郵局提
    款卡）及現金共計新臺幣（下同）一千二百元得手離去。復
    於同年月二十三日凌晨三時四十分許，在臺北市○○區○○
    路三段二二九巷口，見丙○○所有之車牌號碼ＢＤ─九三一
    七號自小客車車門未上鎖，竟徒手開啟車門進入車內竊取鑰
    匙一串及現金二千四百元得手離去。嗣因甲○○、丙○○先
    後發覺被竊，報警處理，經警調閱設在臺北市○○區○○路
    三段二二九巷口之九十八年八月二十三日凌晨三時二十九分
    監視錄影畫面，發現乙○○涉嫌竊取丙○○所有上開自小客
    車內財物，經通知其到案製作筆錄時，向有偵查權之臺北市
    政府警察局文山第二分局興隆派出所員警自首竊取甲○○所
    有上開車輛內財物之犯行，對於此未發覺之罪自首而得悉上
    情。
三、案經甲○○訴由臺北市政府警察局文山第二分局報告臺灣臺
    北地方法院檢察署檢察官偵查起訴。
    理  由
一、本件被告所犯非死刑、無期徒刑、最輕本刑為三年以上有期
    徒刑之罪，或高等法院管轄第一審之案件，被告於本院審理
    中，就被訴事實為有罪之陳述，經告以簡式審判程序之旨，
    並聽取檢察官及被告之意見後，本院裁定進行簡式審判程序
    ，是本件之證據調查，依刑事訴訟法第二百七十三條之二規
    定，不受同法第一百五十九條第一項、第一百六十一條之二
    、第一百六十一條之三、第一百六十三條之一及第一百六十
    四條至第一百七十條規定之限制，合先敘明。
二、上開犯罪事實，業據被告乙○○坦承不諱，核與告訴人甲○○及被害人丙○○指訴之被害情節相符，並有監視器錄影翻
    拍畫面二紙附卷可稽，是被告前開任意性自白有上開證據足
    資佐證，堪認與事實相符，應予採信。綜上，本案事證明確
    ，被告犯行洵堪認定，應予依法論罪科刑。
三、核被告乙○○所為，均係犯刑法第三百二十條第一項之竊盜
    罪。被告所犯上開二罪，犯意各別，行為互殊，應予分論併
    罰。查被告有如事實一之部分所載之犯罪科刑執行情形，有
    臺灣高等法院被告前案紀錄表一份在卷可稽，其前受有期徒
    刑執行完畢，於五年以內故意再犯本件有期徒刑以上之罪，
    為累犯，均應依刑法第四十七條第一項之規定加重其刑。被
    告於查獲之員警尚未發覺其涉有竊取甲○○所有車輛內財物
    之竊盜罪前，即主動自首其有為該竊盜犯行，員警並因其自
    首情節而通知甲○○製作筆錄，爰依刑法第六十二條前段之
    規定減輕其刑，並依刑法第七十一條第一項之規定，先加後
    減之。爰審酌被告前有數次竊盜前科紀錄，素行不佳，正值
    壯年，不思以己力循正當途徑獲取財物，竟以徒手開啟車門
    之方式竊取車內財物花用，兼衡其犯罪手段尚屬平和，犯罪
    所生損害非甚鉅，犯後坦承全部犯行，態度尚可等一切情狀
    ，分別量處如主文所示之刑，並定其應執行刑，及參酌司法
    院釋字第三六六號、第六六二號解釋諭知易科罰金之折算標
    準。
據上論斷，應依刑事訴訟法第二百八十四條之一、第二百七十三
條之一第一項、第二百九十九條第一項前段，刑法第三百二十條
第一項、第四十七條第一項、第六十二條前段、第四十一條第一
項前段、第五十一條第五款，刑法施行法第一條之一，判決如主
文。
本案經檢察官孫沛琦到庭執行職務。
中    華    民    國    98    年    12    月    2     日
                  刑事第九庭    法  官  徐淑芬
上正本證明與原本無異。
如不服本判決應於收受送達後十日內向本院提出上訴書狀，並應
敘述具體理由；其未敘述上訴理由者，應於上訴期間屆滿後二十
日內向本院補提理由書（均須按他造當事人之人數附繕本）「切
勿逕送上級法院」。告訴人或被害人如對於本判決不服者，應具
備理由請求檢察官上訴，其上訴期間之計算係以檢察官收受判決
正本之日期為準。
                                書記官  劉郅享
中    華    民    國    98    年    12    月    2     日
附錄本案論罪科刑法條全文：
中華民國刑法第三百二十條
意圖為自己或第三人不法之所有，而竊取他人之動產者，為竊盜
罪，處五年以下有期徒刑、拘役或五百元以下罰金。
意圖為自己或第三人不法之利益，而竊佔他人之不動產者，依前
項之規定處斷。
前二項之未遂犯罰之。

司法院資訊處製作；財團法人民間司法改革基金會備份。
